---
title: "medici"
author: 
date: "13 12 2018"
output: html_document
---
```{r setup, include=FALSE}
knitr::opts_chunk$set(echo=FALSE,warning=FALSE,message=FALSE)
```

```{r, echo=FALSE,warning=FALSE,message=FALSE}
#загрузка данных
library(readr)
library(dplyr)
library(igraph)
library(ggraph)

marriage = read.csv(url("https://docs.google.com/spreadsheets/d/e/2PACX-1vRjJ3-Vb4avMvHKxwTS6cO-BdLpRM8WDNHmRmv9Tzi6nIhNzzQmLglO7Iedp7_6sUgFgBppLqWQZgBt/pub?gid=829327969&single=true&output=csv"))

marriage_new = read.csv(url("https://docs.google.com/spreadsheets/d/e/2PACX-1vR6xkIF9Tz5eREgiCFBytlWyzmcyGe1gu5dDT5-D0Yiif-l27sS5L1-zJCdf3v-PJ9PoZWOA44lgu-7/pub?output=csv"))
trade = read.csv(url("https://docs.google.com/spreadsheets/d/e/2PACX-1vQQM1xOUk6kZk5YqJHQYqwzQnvAH_9xN5JCbavNVHBMKnQYpjQ1mw02_k4n5wuGVH71SILJC6uFwxZN/pub?output=csv"))
partnership = read.csv(url("https://docs.google.com/spreadsheets/d/e/2PACX-1vT4hG0AC5ZRYKpvEsoLJ0_qw6JKa32YOLEEGdLZzvWBegeYl1QJ66dHNXOAau_rl_h3wp4qQ0Y3T576/pub?output=csv"))
real_estate = read.csv(url("https://docs.google.com/spreadsheets/d/e/2PACX-1vQXUZdbFHJCjxUgSn8t23NmEA2-QFEN1VjuHI8Sa79F6BCr0zlvMPMXpMIyAL3quto4XnGa94xWsu17/pub?output=csv"))
bank_employment = read.csv(url("https://docs.google.com/spreadsheets/d/e/2PACX-1vTZ7l-Mc0Au-u49z13bZiXfXLh-tJ8ufTctgmjhnk4JB7yRmccj-JnYOC17j8GdwvUg12JF5h0YED61/pub?output=csv"))
mallevadori = read.csv(url("https://docs.google.com/spreadsheets/d/e/2PACX-1vTYW884j6eruZvv-L0lBk9hDC-gqJbhnUvScJpF4RVgtZXw32brZ2ZqcDiAeXN4eG0giM9mn_B1MDM5/pub?output=csv"))
friendship = read.csv(url("https://docs.google.com/spreadsheets/d/e/2PACX-1vSyzRNqrozviTdfGEYSM4QkYFy3KDNXEeiSED4m9f7fmiJLQD6GuGNOg-rzSr5ax_Jii_4PXCBBCpRp/pub?output=csv"))
personal_loan = read.csv(url("https://docs.google.com/spreadsheets/d/e/2PACX-1vSho51HV6WAKEicvi3aFO9XoRPQf4ydaZdX5VtFewz6UOQtH22AuaR0qLX2I8QUYi_o_o6NEGBoVIbL/pub?output=csv"))
patronage = read.csv(url("https://docs.google.com/spreadsheets/d/e/2PACX-1vSxTkjKJF9N-XD2syE1XeVsXw2EG8xvvnsP7OfApnLOlZIbKIO20Gs3ifXlyKgdt5dcMobzNFu659im/pub?output=csv"))

medici_attr = read.csv(url("https://docs.google.com/spreadsheets/d/e/2PACX-1vT8IN7oKwWCoV6t6ckG7VmZ1l70rEb9MBl2A0aAPBrp9Q21ZWtzYAcQicCeO5t9nC8dYNQN_m57qYgz/pub?output=csv"))

```
#Сеть связей Marriage
```{r}
marriage_g <- graph_from_data_frame(marriage_new)
marriage_m <- as_adjacency_matrix(marriage_g)
marriage_m <- as.matrix(marriage_m)
marriage_m<-marriage_m[-34,]
marriage_m<-marriage_m[,-34]
marriage.g <- graph.adjacency(marriage_m)

set.seed(0808)
plot.igraph(marriage.g, vertex.color="#e4d1d1",
layout=layout_with_fr, 
edge.arrow.size=.3, 
vertex.label.cex=0.75)
```

#Сеть связей Trade
```{r}
trade_g <- graph_from_data_frame(trade)
trade_m <- as_adjacency_matrix(trade_g)
trade_m <- as.matrix(trade_m)
trade_m<-trade_m[-34,]
trade_m<-trade_m[,-34]
trade.g <- graph.adjacency(trade_m)

set.seed(0808)
plot.igraph(trade.g, vertex.color="#b9b0b0",
layout=layout_with_fr, 
edge.arrow.size=.3, 
vertex.label.cex=0.75)
```

#Сеть связей Partnership
```{r}
partnership_g <- graph_from_data_frame(partnership)
partnership_m <- as_adjacency_matrix(partnership_g)
partnership_m <- as.matrix(partnership_m)
partnership_m<-partnership_m[-34,]
partnership_m<-partnership_m[,-34]
partnership.g <- graph.adjacency(partnership_m)

plot.igraph(partnership.g, vertex.color="#d9ecd0",
layout=layout_with_kk, 
edge.arrow.size=.3, 
vertex.label.cex=0.75)
```

#Сеть связей Real_estate
```{r}
real_estate_g <- graph_from_data_frame(real_estate)
real_estate_m <- as_adjacency_matrix(real_estate_g)
real_estate_m <- as.matrix(real_estate_m)
real_estate_m<-real_estate_m[-34,]
real_estate_m<-real_estate_m[,-34]
real_estate.g <- graph.adjacency(real_estate_m)

set.seed(0808)
plot.igraph(real_estate.g, vertex.color="#77a8a8",
layout=layout_with_fr, 
edge.arrow.size=.3, 
vertex.label.cex=0.75)
```

#Сеть связей bank_employment
```{r}
bank_employment_g <- graph_from_data_frame(bank_employment)
bank_employment_m <- as_adjacency_matrix(bank_employment_g)
bank_employment_m <- as.matrix(bank_employment_m)
bank_employment_m<-bank_employment_m[-34,]
bank_employment_m<-bank_employment_m[,-34]
bank_employment.g <- graph.adjacency(bank_employment_m)

set.seed(0808)
plot.igraph(bank_employment.g, vertex.color="#f0efef",
layout=layout_with_fr,
 
edge.arrow.size=.3, 
vertex.label.cex=0.75)
```

#Сеть связей Mallevadori
```{r}
mallevadori_g <- graph_from_data_frame(mallevadori)
mallevadori_m <- as_adjacency_matrix(mallevadori_g)
mallevadori_m <- as.matrix(mallevadori_m)
mallevadori_m<-mallevadori_m[-34,]
mallevadori_m<-mallevadori_m[,-34]
mallevadori.g <- graph.adjacency(mallevadori_m)

set.seed(0808)
plot.igraph(mallevadori.g, vertex.color="#c2d4dd",
layout=layout_with_fr, 
edge.arrow.size=.3, 
vertex.label.cex=0.75)
```

#Сеть связей Friendship
```{r}
friendship_g <- graph_from_data_frame(friendship)
friendship_m <- as_adjacency_matrix(friendship_g)
friendship_m <- as.matrix(friendship_m)
friendship_m<-friendship_m[-34,]
friendship_m<-friendship_m[,-34]
friendship.g <- graph.adjacency(friendship_m)

set.seed(0808)
plot.igraph(friendship.g, vertex.color="#b0aac0",
layout=layout_with_fr, 
edge.arrow.size=.3, 
vertex.label.cex=0.75)
```

#Сеть связей Personal_loan
```{r}
personal_loan_g <- graph_from_data_frame(personal_loan)
personal_loan_m <- as_adjacency_matrix(personal_loan_g)
personal_loan_m <- as.matrix(personal_loan_m)
personal_loan_m<-personal_loan_m[-27,]
personal_loan_m<-personal_loan_m[,-27]
personal_loan.g <- graph.adjacency(personal_loan_m)

set.seed(0808)
plot.igraph(personal_loan.g, vertex.color="#fbefcc",
layout=layout_with_fr, 
edge.arrow.size=.3, 
vertex.label.cex=0.75)
```

#Сеть связей Patronage
```{r}
patronage_g <- graph_from_data_frame(patronage)
patronage_m <- as_adjacency_matrix(patronage_g)
patronage_m <- as.matrix(patronage_m)
patronage_m<-patronage_m[-34,]
patronage_m<-patronage_m[,-34]
patronage.g <- graph.adjacency(patronage_m)

set.seed(0808)
plot.igraph(patronage.g, vertex.color="#f9ccac",
layout=layout_with_fr, 
edge.arrow.size=.3, 
vertex.label.cex=0.75)
```

#Сеть Multiplex
```{r}
multiplex = marriage_m + trade_m + partnership_m + real_estate_m + bank_employment_m + mallevadori_m + friendship_m + personal_loan_m + patronage_m
```

```{r}
mult.g <- graph.adjacency(multiplex,mode="undirected", weighted=TRUE, diag=T)
V(mult.g)$Degree = igraph::degree(mult.g)
V(mult.g)$Closeness = igraph::closeness(mult.g)
V(mult.g)$Betwenness = igraph::betweenness(mult.g)
library(info.centrality)
V(mult.g)$Info = info.centrality.vertex(mult.g)
```

```{r}
col_topics = c("marriage"="#e4d1d1", "trade"="#b9b0b0", "partnership"="#d9ecd0", "real_estate"="#77a8a8", "bank_employment"="#f0efef", "mallevadori"="#c2d4dd", "friendship"="#b0aac0", "personal_loan"="#fbefcc", "patronage"="#f9ccac")

multiplex = marriage_m + trade_m + partnership_m + real_estate_m + bank_employment_m + mallevadori_m + friendship_m + personal_loan_m + patronage_m
```

```{r}
multiplex = marriage_m + trade_m + partnership_m + real_estate_m + bank_employment_m + mallevadori_m + friendship_m + personal_loan_m + patronage_m

V(mult.g)$party <- as.character(medici_attr$Party[match(V(mult.g)$name,medici_attr$X)])

col_party = c("Oligarch"="#e4d1d1", "Medici"="#b9b0b0", "New_man"="#d9ecd0")
set.seed(3698)
plot.igraph(mult.g, vertex.color=col_party,
layout=layout_with_fr)

ggraph(mult.g, layout = "fr") +
geom_edge_link(show.legend = TRUE, alpha = 0.4) +
geom_node_point(aes(color = V(mult.g)$party), alpha = 0.9, size = 8) +
geom_node_text(aes(label = name), repel = TRUE, size=3) +
theme_void() +
scale_color_manual(values=col_party) +
theme(legend.position="right") +
labs(title = "Party on Multiplex Net")

edgelist <- as_edgelist(mult.g, names = TRUE) 
edgelist <- as.data.frame(edgelist)
colnames(edgelist)[1] <- "Source"
colnames(edgelist)[2] <- "Target"

geo = read.csv(url("https://docs.google.com/spreadsheets/d/e/2PACX-1vS0wEd4D8knyroQVb9tbESkaDan7wxKVgsVjzQ4_PYnr-KNjuQ0V0NaiN5Y76rfpNjxiWkiCsZsPHhu/pub?gid=393018236&single=true&output=csv"))

edgelist_full <- edgelist
edgelist_full$source_latitude <- as.numeric(geo$Latitude[match(edgelist$Source,geo$Name)])
edgelist_full$source_longitude <- as.numeric(geo$Longitude[match(edgelist$Source,geo$Name)])

edgelist_full$target_latitude <- as.numeric(geo$Latitude[match(edgelist$Target,geo$Name)])
edgelist_full$target_longitude <-
 
as.numeric(geo$Longitude[match(edgelist$Target,geo$Name)])

edgelist_full <- edgelist_full %>% select(Source, source_latitude, source_longitude, Target, target_latitude, target_longitude)


```

```{r echo=FALSE, message=FALSE, warning=FALSE, paged.print=FALSE}
V(mult.g)$politics <- as.character(medici_attr$Politics[match(V(mult.g)$name,medici_attr$X)])

col_politics = c("Patrician"="#ddeedd", "Half"="#c2d4dd", "New_Man"="#b0aac0")
set.seed(3698)
plot.igraph(mult.g, vertex.color=col_politics,
layout=layout_with_fr, 
edge.arrow.size=.3, 
vertex.label.cex=0.75)

col_topics = c("1"="#78c1e2", "2"="#176ab6", "3"="#115dab", "4"="#254689", "5"="#050304", "9"="#ffe85b")

ggraph(mult.g, layout = "fr") +
geom_edge_link(show.legend = TRUE, alpha = 0.4) +
geom_node_point(aes(color = V(mult.g)$politics), alpha = 0.9, size = 8) +
geom_node_text(aes(label = name), repel = TRUE, size=3) +
theme_void() +
scale_color_manual(values=col_politics) +
theme(legend.position="right") +
labs(title = "Politics on Multiplex Net")

```

##Мультиплексы

```{r}
multiplex = marriage_m + trade_m + partnership_m + real_estate_m + bank_employment_m + mallevadori_m + friendship_m + personal_loan_m + patronage_m

multi.mt= marriage_m + trade_m + partnership_m + real_estate_m + bank_employment_m
multi.pf= mallevadori_m + friendship_m + personal_loan_m + patronage_m



mult.g<-graph.adjacency(multiplex, mode = "undirected",weighted = T)
mult.mt.g<-graph.adjacency(multi.mt, mode = "undirected",weighted = T)
mult.pf.g<-graph.adjacency(multi.pf, mode = "undirected",weighted = T)

V(mult.g)$party <- as.character(medici_attr$Party[match(V(mult.g)$name,medici_attr$X1)])
V(mult.g)$polit <- as.character(medici_attr$Politics[match(V(mult.g)$name,medici_attr$X1)])

V(mult.mt.g)$party <- as.character(medici_attr$Party[match(V(mult.mt.g)$name,medici_attr$X1)])
V(mult.mt.g)$polit <- as.character(medici_attr$Politics[match(V(mult.mt.g)$name,medici_attr$X1)])
V(mult.mt.g)$Degree<-degree(mult.mt.g)

V(mult.pf.g)$party <- as.character(medici_attr$Party[match(V(mult.pf.g)$name,medici_attr$X1)])
V(mult.pf.g)$polit <- as.character(medici_attr$Politics[match(V(mult.pf.g)$name,medici_attr$X1)])
V(mult.pf.g)$Degree<-degree(mult.pf.g)

col_party = c("Oligarch"="#e4d1d1", "Medici"="#b9b0b0", "New man"="#d9ecd0")
col_polit=c("Patrician"="#77a8a8","Half"="#b0aac0","New"="#f9ccac")

library(ggraph)
set.seed(3698)
ggraph(mult.mt.g, layout = "fr") +
geom_edge_link(show.legend = TRUE,alpha=0.5) +
geom_node_point(aes(color = V(mult.mt.g)$polit), alpha = 1, size = V(mult.mt.g)$Degree*1.5) +
geom_node_text(aes(label = name), repel = TRUE, size=3) +
theme_void() +
scale_color_manual(values=col_polit) +
theme(legend.position="right") +
labs(title = "")


set.seed(3698)
ggraph(mult.pf.g, layout = "fr") +
geom_edge_link(show.legend = TRUE,alpha=0.5) +
geom_node_point(aes(color = V(mult.pf.g)$polit), alpha = 1, size =V(mult.pf.g)$Degree*3) +
geom_node_text(aes(label = name), repel = TRUE, size=3) +
theme_void() +
scale_color_manual(values=col_polit) +
theme(legend.position="right") +
labs(title = "")

V(mult.pf.g)$party

```

##Ограниченность сети 

```{r}


const <- constraint(mult.g)
invConstraint <- 1.125 - const  # (Inverse constraint = brokerage potential)
const


const.mt <- constraint(mult.mt.g)
const.pf<-constraint(mult.pf.g)
invConstraint <- 1.125 - const.mt
invConstraint1 <- 1.125 - const.pf
```


##Отделяем Медичи от олигархов, считает централизацию

```{r}
medic = c(
"COCCO-DONATI",
"DALL'ANTELLA",
"DAVANZATI",
"DIETISALVI",
"GINORI",
"GUICCIARDINI",
"MEDICI",
"ORLANDINI",
'TORNABUONI',
'VALORI')

#Медичи браки и торговля
multiplex_medic = as.matrix(subset(multi.mt, row.names(multi.mt) %in% medic))
multiplex_medic = subset(multiplex_medic, select=medic)
multiplex_medic.g<-graph.adjacency(multiplex_medic)
degr_cent.med = centr_degree(multiplex_medic.g, mode = "total", loops = TRUE, normalized = TRUE)

#Олигархи браки и торговля
multiplex_olig = as.matrix(subset(multi.mt, !(row.names(multi.mt) %in% medic)))
multiplex_olig = subset(multiplex_olig, select=row.names(multiplex_olig))
multiplex_olig.g<-graph.adjacency(multiplex_olig)
degr_cent.olig = centr_degree(multiplex_olig.g, mode = "total", loops = TRUE, normalized = TRUE)

#Медичи политика и дружба
multiplex_medic1 = as.matrix(subset(multi.pf, row.names(multi.pf) %in% medic))
multiplex_medic1 = subset(multiplex_medic1, select=medic)
multiplex_medic.g1<-graph.adjacency(multiplex_medic1)
degr_cent.med1 = centr_degree(multiplex_medic.g1, mode = "total", loops = TRUE, normalized = TRUE)


#Олигархи политика и дружба
multiplex_olig1 = as.matrix(subset(multi.pf, !(row.names(multi.pf) %in% medic)))
multiplex_olig1 = subset(multiplex_olig1, select=row.names(multiplex_olig1))
multiplex_olig.g1<-graph.adjacency(multiplex_olig1)
degr_cent.olig1 = centr_degree(multiplex_olig.g1, mode = "total", loops = TRUE, normalized = TRUE)
```

##Показатели плотности 

```{r}
graph.density(multiplex_olig.g1,loop=FALSE)
graph.density(multiplex_medic.g1,loop=FALSE)
graph.density(multiplex_olig.g,loop=FALSE)
graph.density(multiplex_olig.g,loop=FALSE)
```

##Брокерство 
```{r}

library(sna)
brokerage(multiplex, cl=V(mult.g)$polit)$raw.nli
brokerage(multiplex, cl=V(mult.g)$party)$z.nli  
round(brokerage(multiplex, cl=V(mult.g)$party)$z.nli, 2) 

brokerage(multi.pf, cl=V(mult.pf.g)$party)$raw.nli
brokerage(multi.pf, cl=V(mult.pf.g)$party)$z.nli  
round(brokerage(multi.pf, cl=V(mult.pf.g)$party)$z.nli, 2) 
brokerage(multi.mt, cl=V(mult.mt.g)$party)$raw.nli
brokerage(multi.mt, cl=V(mult.mt.g)$party)$z.nli  
round(brokerage(multi.mt, cl=V(mult.mt.g)$party)$z.nli, 2) 

brokerage(multiplex, cl=V(mult.pf.g)$party)$raw.nli
brokerage(multi.pf, cl=V(mult.pf.g)$party)$z.nli  
round(brokerage(multi.pf, cl=V(mult.pf.g)$party)$z.nli, 2) 

brokerage(multi.pf, cl=V(mult.pf.g)$polit)$raw.nli
brokerage(multi.pf, cl=V(mult.pf.g)$polit)$z.nli  
round(brokerage(multi.pf, cl=V(mult.pf.g)$polit)$z.nli, 2) 

brokerage(multi.mt, cl=V(mult.mt.g)$polit)$raw.nli
brokerage(multi.mt, cl=V(mult.mt.g)$polit)$z.nli  
round(brokerage(multi.mt, cl=V(mult.mt.g)$polit)$z.nli, 2) 

```

##Интерактивная сеть на карте

```{r}
library(sp)
crossdata <- lapply(rownames(multiplex),function(x)sapply(colnames(multiplex),function(y)list(x,y,multiplex[x,y])))  
crossdatatmp <- matrix(unlist(crossdata),nrow=3)
crossdatamat <- t(crossdatatmp)
colnames(crossdatamat) <- c("Name","To","Value")
crossdatadf <- as.data.frame(crossdatamat,stringsAsFactors=F)
crossdatadf[,3] <- as.numeric(crossdatadf[,3])
crossdatadf <- crossdatadf %>% filter(Value != 0)
geo <- read_csv('~/data/medici_geo.csv')
geo <- right_join(crossdatadf, geo, by="Name")
geo <- geo %>% select("Name", "Latitude", "Longitude")
colnames(geo) <- c("name", "lat", "lon")
crossdatadf <- crossdatadf %>% select(-Value)
colnames(crossdatadf) = c("from", "to")
geo <- geo[!duplicated(geo), ]
crossdatadf <- crossdatadf %>% filter(from %in% geo$name)
crossdatadf <- crossdatadf %>% filter(to %in% geo$name)

g <- graph.data.frame(crossdatadf, directed=FALSE, vertices=geo)
gg <- get.data.frame(g, "both")
vert <- gg$vertices
coordinates(vert) <- ~lon+lat

edges <- gg$edges

edges <- lapply(1:nrow(edges), function(i) {
  as(rbind(vert[vert$name == edges[i, "from"], ], 
           vert[vert$name == edges[i, "to"], ]), 
     "SpatialLines")
})


for (i in seq_along(edges)) {
  edges[[i]] <- spChFIDs(edges[[i]], as.character(i))
}

edges <- do.call(rbind, edges)


library(leaflet)
leaflet(vert) %>% addTiles() %>% addMarkers(label = vert$name, labelOptions = labelOptions(noHide = T), data = vert) %>% addPolylines(data = edges)
```


