---
title: "Анализ социальной структуры группы Вконтакте 'Подслушано в тюрьме'"
output: html_document
authors: Батаева, Бердниковва, Каплан, Нурмагомбетова, Масалова, Силютина, Черепанова
---

*Описание работы*

Для своей работы мы скачали данные публичной группы ВКонтакте "Подслушано в тюрьме", где общаются люди, находящиеся в местах заключения между собой и с людьми, находящимися "на свободе", желающие познакомиться или поддержать контакт с заключенными в МЛС.

Идея заключается в том, чтобы посмотреть на то, какова структура сети данной группы. Является ли она плотной или нет? Каковы самые высокие показатели мер центральности? Мы постараемся в максимально развернутой форме ответить на вопросы, предложенные в задании.

Стоит отметить, что мы оставляем исключительно реципрокные связи, чтобы определить друзей, которые дабавили друг друга в друзья и исключить "фолловеров" (однонаправленная связь). Тем самым мы также снижаем размерность сети - на полная база данных содержит информацию об около 34 тысячах связей.



```{r echo=FALSE, message=FALSE, warning=FALSE}
#uploading data
library(igraph)
library(ggraph)
library(readr)
library(dplyr)
library(ggplot2)
options(scipen = 999)


members_friends = read_csv(url("https://raw.githubusercontent.com/fyzbt/SNAseminars/master/data/members_friends.csv")) # загружаем датасет со связями
```

```{r echo=FALSE, warning=FALSE}
# фильтруем данные по размеру дегри и оставляем только узлы с дегри выше 20, это необходимо для того, чтобы сократить число узлов в сети и сократить ее размерность.
df.g = graph.data.frame(d=members_friends, directed = FALSE)
V(df.g)$Degree = igraph::degree(df.g)
df.g = delete.vertices(df.g, V(df.g)[degree(df.g) < 20])
df.g = delete.vertices(df.g, V(df.g)[degree(df.g) == 0])

# убираем узлы с дегри >= 58 (95%-й квантиль), чтобы на первом этапе отсеять выбросы, состоящие из ботов
df.g = delete.vertices(df.g, V(df.g)[degree(df.g) >= 58])
df.g = simplify(df.g, remove.multiple = TRUE)
l = layout_nicely(df.g)

V(df.g)$Degree = igraph::degree(df.g)

# рисуем базовую сеть дружбы
set.seed(1)
plot(df.g, 
     vertex.label=NA, 
     vertex.color="black", 
     vertex.size=0.9,
     edge.width=0.5,
     layout=l, mode="undirected")
```


#Меры центральности

Для начала создадим базу данных со всеми мерами центральости, которые будут использоваться далее.

```{r echo=FALSE, warning=FALSE}
ptable = as.data.frame(cbind(degree(df.g), closeness(df.g), betweenness(df.g), round(evcent(df.g)$vector, 3)))
titles = c("Degree", "Closeness", "Betweenness", "Eigenvector")
colnames(ptable) = titles

ptable$names = rownames(ptable)
```


```{r echo=FALSE, message=FALSE, warning=FALSE}
#Создаем полный датасет с атрибутами

library(readr)
members_profile_info_bdate = read_csv(url("https://raw.githubusercontent.com/fyzbt/SNAseminars/master/data/members_profile_info_bdate.csv")) # загружаем датасет с атрибутами
colnames(members_profile_info_bdate)[1] = "names"
ptable$names = as.character(ptable$names)
members_profile_info_bdate$names = as.character(members_profile_info_bdate$names)

library(dplyr)
full_df = left_join(ptable, members_profile_info_bdate, by="names")
full_df$sex = as.character(full_df$sex)

```

##Degree centrality

Для начала выявим, кто в сети подписчиков важнее по признаку "у кого больше друзей" (чем больше связей, тем лучше). Такой показатель называется **степенью (degree)**. 

(Помним, что в данный момент наши данные содержат узлы с дегри предварительно отфильтрованы)

Нарисуем график, показывающий то, как распределяется наш дегри среди узлов в сети.
Очевидно, что больше всего узлов с минимальным значением дегри. 

```{r echo=FALSE, warning=FALSE}
Degree = full_df %>% group_by(Degree) %>% tally()
Degree = as.data.frame(Degree)
head(Degree)
tail(Degree)
```

```{r echo=FALSE, warning=FALSE}
library(ggplot2)
ggplot()+
  geom_density(data=full_df, aes(x=Degree, fill=sex), alpha = 0.1) + theme_minimal() + xlab("Degree") + ylab("Proportion") + ggtitle("Degree centrality")
```

```{r echo=FALSE, warning=FALSE}
V(df.g)$Degree = igraph::degree(df.g)
V(df.g)$Gender = full_df$sex


#Попытаемся раскрасить график 
# Сделаем палетку из 5 цветов
library(RColorBrewer)
coul = brewer.pal(2, "Set1")

# Создадим цветовой вектор
my_color=coul[as.numeric(as.factor(V(df.g)$Gender))]

set.seed(250)
plot(df.g, 
vertex.label=NA,
vertex.color=my_color, 
vertex.size=abs(V(df.g)$Degree)*0.3,
edge.width=0.5,
layout=l, mode="undirected")
```




##Closeness centrality

Если нам интересны вершины с наиболее короткими путями до остальных (т.е. наиболее близкие к остальным), то рассматривается **центральность по близости (closeness)**. 
```{r echo=FALSE, warning=FALSE}
Closeness = full_df %>% group_by(Closeness) %>% tally()
Closeness = as.data.frame(Closeness)
head(Closeness)
tail(Closeness)
```

```{r echo=FALSE, warning=FALSE}
ggplot()+
  geom_histogram(data=full_df, aes(x=Closeness, fill=sex), binwidth = 0.000001) + theme_minimal() + xlab("Closeness") + ylab("Number") + ggtitle("Closeness centrality")
```

```{r echo=FALSE, warning=FALSE}
V(df.g)$Closeness = igraph::closeness(df.g)

#Попытаемся раскрасить график 
# Сделаем палетку из 5 цветов
library(RColorBrewer)
coul5 = brewer.pal(2, "Set1")

# Создадим цветовой вектор
my_color1=coul[as.numeric(as.factor(V(df.g)$Gender))]

#рисуем раскрашенную сеть
set.seed(250)
plot(df.g, 
vertex.label=NA, 
vertex.color=my_color1, 
vertex.size=abs(V(df.g)$Closeness)*300000,
edge.width=0.5,
layout=l, mode="undirected")

```

```{r echo=FALSE, warning=FALSE}
summary(full_df$Closeness)
```


##Betweenness centrality

Еще одним рассматриваемым показателем является **центральность по посредничеству, битвинность (betweenness)**. В этом случае важны вершины, которые являются посредниками между группами, находятся на "выгодном" месте.

###Node Betweenness 

```{r echo=FALSE, warning=FALSE}
ggplot()+
  geom_density(data=full_df, aes(x=log10(Betweenness), fill=sex), alpha=0.1) + theme_minimal() + xlab("Log10 betweenness") + ylab("Proportion") + ggtitle("Betweenness centrality")
```


```{r echo=FALSE, warning=FALSE}
V(df.g)$Betweenness = igraph::betweenness(df.g)

full_df = full_df %>% mutate(log_betw=log10(Betweenness))  

V(df.g)$log_betw = full_df$log_betw

set.seed(250)
plot(df.g, 
vertex.label=NA, 
vertex.color=my_color1, 
vertex.size=abs(V(df.g)$Betweenness)*0.005,
edge.width=0.5,
layout=l, mode="undirected")
```

```{r echo=FALSE, warning=FALSE}
summary(full_df$Betweenness)
```

###Edge Betweenness 


```{r echo=FALSE, warning=FALSE}
E(df.g)$Edge_Betweenness = igraph::edge.betweenness(df.g)

#Попытаемся раскрасить график 
# Сделаем палетку из 5 цветов
library(RColorBrewer)
coul = brewer.pal(2, "Set1")
# Создадим цветовой вектор
my_color1=coul[as.numeric(as.factor(V(df.g)$Gender))]

set.seed(250)
plot(df.g, 
vertex.label=NA, 
vertex.color=my_color1, 
vertex.size=abs(V(df.g)$Betweenness)*0.005,
edge.width=abs(E(df.g)$Edge_Betweenness)*0.005,
layout=l, mode="undirected")
```

```{r echo=FALSE, warning=FALSE}
summary(E(df.g)$Edge_Betweenness)
```

##Information centrality

```{r echo=FALSE, warning=FALSE}
#devtools::install_github("TomKellyGenetics/info.centrality") # раскомментируйте, если ранее не загружали данную библиотеку
library(info.centrality)
V(df.g)$Info = info.centrality.vertex(df.g)
full_df$Info = V(df.g)$Info
```

```{r echo=FALSE, warning=FALSE}
l = layout_nicely(df.g)

edgelist = as_edgelist(df.g) %>% as.data.frame() %>% cbind(E(df.g)$Edge_Betweenness)

set.seed(250)
plot(df.g, 
vertex.label=NA, 
vertex.color=my_color1, 
vertex.size=abs(V(df.g)$Info)*500,
edge.width=0.5,
layout=l, mode="undirected")

# top profiles with informationcentrality metric
V(df.g)[abs(info.centrality.vertex(df.g)) > 0.01]

```

```{r echo=FALSE, warning=FALSE}
summary(V(df.g)$Info)
```

```{r echo=FALSE, warning=FALSE}
ggplot()+
  geom_density(data=full_df, aes(x=Info), alpha=0.1) + theme_minimal() + xlab("Information centrality") + ylab("Proportion") + ggtitle("Information centrality")
```


```{r}
library(dplyr)
full_df_info = dplyr::select(full_df, names, sex, bdate, Info)
```


Для интерпретации мер центральности

```{r echo=FALSE, warning=FALSE}
#создаем датасет со всеми данными по центральностям
df.g_attr = data.frame(n=get.vertex.attribute(df.g,"name"),d=get.vertex.attribute(df.g,"Degree"),c=get.vertex.attribute(df.g,"Closeness"),b=get.vertex.attribute(df.g,"Betweenness"), l_b=get.vertex.attribute(df.g,"Betweenness"), g=get.vertex.attribute(df.g,"Gender"), i=get.vertex.attribute(df.g,"Info"))
```

```{r echo=FALSE, warning=FALSE}
df.g_attr = data.frame(n=get.vertex.attribute(df.g,"name"),d=get.vertex.attribute(df.g,"Degree"),c=get.vertex.attribute(df.g,"name"),b=get.vertex.attribute(df.g,"Betweenness"), l_b=get.vertex.attribute(df.g,"Betweenness"), g=get.vertex.attribute(df.g,"Gender"), i=get.vertex.attribute(df.g,"Info"))
```

```{r echo=FALSE, warning=FALSE}
summary(df.g_attr$i)
```

#Меры централизации

##Degree Centralization

Метрика для сети и для идеальной сети: 

```{r echo=FALSE, warning=FALSE}
degr_cent = centr_degree(df.g, mode = "total", loops = TRUE, normalized = TRUE)
degr_cent$centralization # получаем значение для сети
degr_cent$theoretical_max # значение для идеальной сети с таким же кол-вом узлов и ребер
```

##Information Centralization

Метрика для сети:

```{r echo=FALSE, warning=FALSE}
library(info.centrality)
info_cent = info.centrality.vertex(df.g)
centralize(info_cent, normalized = FALSE)
```

##Closeness Centralization

Метрика для сети и для идеальной сети: 

```{r echo=FALSE, warning=FALSE}
close_cent = centralization.closeness(df.g, mode = "total", normalized = TRUE)
close_cent$centralization
close_cent$theoretical_max
```


##Betweenness Centralization

Метрика для сети и для идеальной сети: 

```{r echo=FALSE, warning=FALSE}
node_cent = centralization.betweenness(df.g)
node_cent$centralization
node_cent$theoretical_max
```


##Edge betweenness Centralization

Метрика для сети: 

```{r echo=FALSE, warning=FALSE}
edge_btw = edge_betweenness(df.g, e = E(df.g), directed = FALSE, weights = NULL)
edge_cent = centralize(edge_btw, normalized = FALSE)
edge_cent # не нормализованные значения
```

#Eigenvector Centrality

```{r echo=FALSE, message=FALSE, warning=FALSE}
df = igraph::as_data_frame(df.g)
members_attr = members_profile_info_bdate
colnames(members_attr)[1] = 'from'
members_attr$from = as.character(members_attr$from)
df = left_join(df, members_attr, by='from') %>% select(from, to, sex)
df.g = graph.data.frame(d=select(df, from, to), directed = FALSE)
#V(df.g)$Sex = df$sex
df.g = set_vertex_attr(df.g, 'sex', index = V(df.g), df$sex)
l = layout_nicely(df.g)
V(df.g)$color=V(df.g)$sex #assign the "Sex" attribute as the vertex color
V(df.g)$color=gsub("2","#FF0000", V(df.g)$color) #Females will be red
V(df.g)$color=gsub("1","#0000FF", V(df.g)$color)
col = V(df.g)$color

ev <- eigen_centrality(df.g)$vector
eig_df <- as.data.frame(ev)

plot(df.g, 
     vertex.label=NA,
     vertex.color = col,
     vertex.frame.color = col,
     vertex.size=ev*10, #умножаем для того, чтобы избавиться от дроби
     edge.width=0.5,
     layout=l, mode="undirected")
     
full_df <- as.data.frame(cbind(degree(df.g), round(closeness(df.g), 3), betweenness(df.g), evcent(df.g)$vector))
titles <- c("Degree", "Closeness", "Betweenness", "Eigenvector")
colnames(full_df) <- titles
full_df$name = as.character(rownames(full_df))
summary(full_df$Eigenvector)
```


#Атрибуты и их распределение в завимости от мер центральности

```{r echo=FALSE, warning=FALSE}
# фильтрация и обработка данных

members_attr$bdate = sub('.*\\.', '', members_attr$bdate)
members_attr$bdate = ifelse(nchar(members_attr$bdate) < 4, NA, members_attr$bdate) 
members_attr$age = 2017 - as.numeric(members_attr$bdate)
members_attr$age = cut(x = members_attr$age, breaks = c(0, 10, 20, 30, 40, 50, 60, 70, 80, 90, 100))
df.g = graph.data.frame(d=members_friends, directed = FALSE)

df.g = delete.vertices(df.g, V(df.g)[degree(df.g) < 20])
df.g = delete.vertices(df.g, V(df.g)[degree(df.g) == 0])

df.g = delete.vertices(df.g, V(df.g)[degree(df.g) >= 58])
df.g = simplify(df.g, remove.multiple = TRUE)

df = igraph::as_data_frame(df.g)
colnames(members_attr)[1] = 'from'
members_attr$from = as.character(members_attr$from)

df = left_join(df, members_attr, by='from') %>% select(from, to, sex, age)
df.g = graph.data.frame(d=select(df, from, to), directed = FALSE)
#V(df.g)$Sex = df$sex
df.g = set_vertex_attr(df.g, 'sex', index = V(df.g), df$sex)
df.g = set_vertex_attr(df.g, 'age', index = V(df.g), df$age)

ptable = as.data.frame(cbind(degree(df.g), closeness(df.g), betweenness(df.g), round(evcent(df.g)$vector, 3)))
titles = c("Degree", "Closeness", "Betweenness","Edge_Betweenness")
colnames(ptable) = titles
ptable$from = rownames(ptable)

ptable = left_join(ptable, df, by='from')

#dt = ptable %>% select(Betweenness, sex) %>% dplyr::filter(is.na(as.character(ptable$sex)) == FALSE)
#ggplot()+
#  geom_density(data=dt, aes(x=log10(Betweenness), fill=as.factor(sex)), alpha = 0.1) + theme_minimal() + xlab("log10(Betweenness)") + ylab("Proportion") + ggtitle("Betweenness centrality") + 
#  guides(fill=guide_legend(title="Sex"))

#ggplot()+
#  geom_histogram(data=dt, aes(x=Closeness, fill=as.factor(sex)), binwidth = 0.000001) + theme_minimal() + xlab("Closeness") + ylab("Number") + ggtitle("Closeness centrality")+ 
#  guides(fill=guide_legend(title="Sex"))

```

## Гомофилия по возрастным группам

```{r echo=FALSE, warning=FALSE}
l = layout_nicely(df.g)
coul = brewer.pal(9, "Set1")
# Создадим цветовой вектор
V(df.g)$age = df$age
my_color=coul[as.numeric(as.factor(V(df.g)$age))]

set.seed(1)
plot(df.g, 
vertex.label=NA,
vertex.color = my_color,
vertex.frame.color = my_color,
vertex.size=2.5,
edge.width=0.3,
layout=l, mode="undirected")
legend("bottomleft", legend=levels(as.factor(V(df.g)$age)), col = coul , bty = "n", pch=20 , pt.cex = 3, cex = 1.5, text.col=coul , horiz = FALSE, inset = c(0.1, 0.1))
```


## Гомофилия по гендеру

```{r echo=FALSE, warning=FALSE}
library(ggplot2)

df_from = df %>% select(from, sex)
colnames(df_from)[2] = "sex_from"
df_to = df_from
colnames(df_to)[1] = "to"
colnames(df_to)[2] = "sex_to"
df_blank = df %>% select(from, to)
matr = left_join(df_blank, df_from, by='from')
matr = left_join(matr, df_to, by='to')
matr$homo = ifelse((matr$sex_from == 2 & matr$sex_to == 2), 'males', ifelse((matr$sex_from == 1 & matr$sex_to == 1), 'females', 'male+female'))
matr = matr %>% arrange(homo)
ggplot(matr, aes(x=from, y=to)) + geom_tile(aes(fill=as.factor(homo)))+
  theme(axis.text.y=element_blank(),
        axis.ticks.y=element_blank(),
        axis.text.x=element_blank(),
        axis.ticks.x=element_blank()) + 
  guides(fill=guide_legend(title="Homophily")) 

```

